臺灣基隆地方法院刑事判決　　　　　　　 94年度訴字第803號
公　訴　人　臺灣基隆地方法院檢察署檢察官
被　　　告　丙○○
　　　　　　　　　　（另案在臺灣基隆監獄基隆分監受刑中）
上列被告因毒品危害防制條例案件，經檢察官提起公訴（94年度
毒偵字第1730號），被告於準備程序進行中，就被訴事實為有罪
之陳述，經受命法官告知其簡式審判程序之旨，並聽取公訴人及
被告之意見後，經本院合議庭裁定由受命法官獨任進行簡式審判
程序，判決如下：
    主      文
丙○○連續施用第一級毒品，累犯，處有期徒刑玖月，扣案之第
一級毒品海洛因淨重零點零壹公克沒收銷燬之，用以裝置上述海
洛因之包裝袋乙只及注射針筒貳支均沒收；又連續施用第二級毒
品，累犯，處有期徒刑陸月，扣案之第二級毒品安非他命毛重零
點公克沒收銷燬之，用以裝置上述安非他命之包裝袋乙只沒收
；應執行有期徒刑壹年壹月，扣案之第一級毒品海洛因淨重零點
零壹公克及第二級毒品安非他命毛重零點公克均沒收銷燬之，
用以裝置上述海洛因、安非他命之包裝袋各乙只及注射針筒貳支
均沒收。
    事實及理由
一、本件犯罪事實、證據及應適用法條，除引用檢察官起訴書之
    記載外，並更正及補充如下：
  (一)犯罪事實部分：
  1.起訴書犯罪事實欄第10行所載「90年12月7日縮刑期滿執行
    完畢」應更正為「90年12月6日縮刑期滿執行完畢」。
  2.被告丙○○施用毒品之時間、地點及方式應補充為「丙○○
    係於強制戒治執行完畢（90年1月23日執行完畢）5年內，基
    於施用第一級毒品海洛因之概括犯意，自94年6月13日下午4
    時起至同年6月20日早上10時許止，以將海洛因摻水置入注
    射針筒再施打左手上臂肌肉及左手前臂內側皮膚靜脈血管之
    方式，在其基隆市○○街161巷118號2樓住處、基隆市仁愛
    市場及基隆市火車站之公共廁所等地，連續施用第一級毒品
    海洛因多次（約3、4天施用1次）；復另行起意，基於施用
    第二級毒品安非他命之概括犯意，自94年6月初某日時起至
    同年6月19日晚上11時許，以將安非他命置入自製玻璃球吸
    食器內，再以打火機加熱吸取其加熱後散發煙霧之方式，連
    續施用第二級毒品安非他命數次（約1星期施用1次）」。
  (二)證據部分：
    補引「被告於本院準備程序及審理時之自白」、「本院94年
    10月17日當庭勘驗筆錄及勘驗照片3張」、「基隆市警察局
    第二分局刑事組查獲涉嫌毒品危害防制條例毒品初步鑑驗報
    告單2份」、「法務部調查局94年8月29日調科壹字第320003
    005號鑑定通知書」為證據。
  (三)應適用法條部分：
    被告持有第一級毒品海洛因及第二級毒品安非他命係供施用
    ，其持有第一級毒品及第二級毒品之低度行為，應為施用第
    一級毒品及第二級毒品之高度行為所吸收，不另論罪。
二、刑之酌科：
    爰審酌被告前有多次施用毒品之前科，猶不知悔改而續為施
    用毒品，惡性非輕，惟審酌所犯施用毒品之犯罪係戕害自身
    健康之行為，於他人尚不致造成損害及被告事後坦承犯行之
    態度等一切情狀，就其所犯二罪，量處如主文所示之刑，並
    定應執行刑，以示懲儆。
三、沒收之諭知：
    扣案之第一級毒品海洛因淨重0.01公克及第二級毒品安非他
    命毛重0.3公克，均為查獲之毒品，應依毒品危害防制條例
    第18條第1項前段規定宣告沒收銷燬之；另扣案用以裝置上
    述海洛因之包裝袋1只、注射針筒2支及用以裝置上述安非他
    命之包裝袋1只，均為被告所有，前2者係供本案施用海洛因
    所用之物，後者係供本案施用安非他命所用之物，爰依刑法
    第38條第1項第2款之規定宣告沒收。至用以裝置上述扣案物
    品之塑膠盒，並未扣案，亦無證據證明該塑膠盒尚存在，為
    免日後執行之困難，爰不予宣告沒收。
四、依刑事訴訟法第273條之1第1項、第310條之2、第454條第2
    項、第299條第1項前段，毒品危害防制條例第10條第1項、
    第2項、第23條第2項、第18條第1項前段，刑法第11條、第
    56條、47條、第38條第1項第2款、第51條第5款，判決如主
    文。
五、對於本件判決如有不服，應於收受送達之翌日起10日內，向
    本院提出上訴書狀，上訴於臺灣高等法院。
本案經檢察官甲○○到庭執行職務
中　　華　　民　　國　　94　　年　　10　　月　　24  　日
                  刑事第三庭法  官  王美婷
以上正本證明與原本無異。
對於本件判決如有不服，應於收受送達後10日內，向本院提出上
訴書狀，上訴於臺灣高等法院，並按他造當事人之人數附具繕本
。
中　　華　　民　　國　　94　　年　　10　　月　　24　　日
                            書記官  劉珍珍
附錄本案論罪科刑法條：
毒品危害防制條例第10條第1項、第2項
施用第一級毒品者，處 6 月以上 5 年以下有期徒刑。
施用第二級毒品者，處 3 年以下有期徒刑。
附件：
臺灣基隆地方法院檢察署檢察官起訴書
　　　　　　　　　　　　　　　　　　94年度毒偵字第1730號
　　被　　　告　丙○○　女　26歲（民國○○年○月○日生）
　　　　　　　　　　　　國民身分證統一編號：Ｚ000000000號
　　　　　　　　　　　　住基隆市○○區○○街116巷118號2
　　　　　　　　　　　　樓
　　　　　　　　　　　　（現另案在基隆分監執行中）
上列被告因違反毒品危害防制條例案件，業經偵查終結，認應提
起公訴，茲將犯罪事實及證據並所犯法條分敘如下：
　　　　　　 犯罪事實
一、丙○○前因施用毒品案件，先後2 次經裁定送觀察、勒戒後
　　，均認無繼續施用毒品之傾向，由臺灣臺北地方法院檢察署
　　及本署檢察官分別以88年度偵字第12787號及88年度毒偵字
　　第293為不起訴處分確定。嗣再因施用毒品案件，經送強制
　　戒治（於民國90年1月23日交付保護管束執行期滿），並由
　　本署檢察官以88年度毒偵字第681號及89年度毒偵字第310號
　　2案分別聲請簡易判決處刑及提起公訴，經臺灣基隆地方法
　　院分別於89年1月21日及同年7月7日，以88年度基簡字第940
　　號及89年度易字第150號二判決分別判處有期徒刑4月及7月
　　確定，2案接續執行，並於90年12月7日縮刑期滿執行完畢。
　　又因施用毒品海洛因案件，由本署檢察官以92年度毒偵字第
　　755號提起公訴，經臺灣基隆地方法院於93年7月19日，以93
　　年度訴緝字第24號判處有期徒刑11月確定（尚未執行完畢）
　　。詎仍未戒除毒癮，復基於施用第一級毒品海洛因之概括犯
 　 意，自94年6月13日下午4時起至94年6月20日下午3時30分為
　　警採尿前回溯24小時內之某時止，在基隆市仁愛市場之公廁
　　內等處所，連續施用第一級毒品海洛因多次；另基於施用第
　　二級毒品安非他命之概括犯意，自94年6月初某日時起至94
　　年6 月20日下午3時30分為警採尿前回溯96小時內之某時，
　　在基隆市火車站之公廁內等處所，連續施用第二級毒品安非
　　他命多次。嗣其因案遭本署通緝而於94年6月20日下午3時許
　　，為警在基隆市○○街323巷20號前緝獲，並在其所持有之
　　塑膠盒內扣得第一級毒品海洛因淨重0.01公克、第二級毒品
　　安非他命毛重0.3公克及注射針筒2支等物，經警採其尿液送
　　驗結果，係呈海洛因之嗎啡陽性反應及安非他命類之陽性反
　　應後，始知上情。
二、案經基隆市警察局第二分局報告偵辦。
　　　　　　 證據並所犯法條
一、訊據被告丙○○固坦承有施用毒品之事實，惟辯稱：伊最後
　　1次施用毒品海洛因及安非他命係分別於94年6月初及同月13
　　日云云。惟按海洛因經注射入人體後，約百分之八十於24小
　　時內自尿液中排出；次按個人口服投與甲基安非他命後，其
　　尿液中能否驗出甲基安非他命陽性反應，與其投與方式、投
　　與量、採尿時間、個人體質及檢測儀器之精密度等有關，一
　　般而言，約百分之七十於口服投與後24時小自尿液中排出，
　　約百分之九十於96小時內自尿中再排出，從而吸食時間距採
　　集尿液時間，最長可能不會超過4日。查被告於94年6月20日
　　下午3時30分許，在基隆市警察局第二分局所採集之尿液，
　　經送台灣尖端先進科技醫藥股份有限公司檢驗結果，係呈海
　　洛因之嗎啡陽性反應及安非他命類之陽性反應1節，有基隆
　　市警察局第二分局偵辦毒品案件尿液檢體對照表及上開公司
　　出具之濫用藥物檢驗報告各1份附卷可稽，堪信被告確於上
　　揭時間有施用毒品海洛因及毒品安非他命之事實。此外，並
　　有第一級毒品海洛因淨重0.01公克、第二級毒品安非他命毛
　　重0.3公克及注射針筒2支扣案可資佐證，復有不起訴處分書
　　、簡易判決處刑書、起訴書及刑案資料查註紀錄表在卷足憑
　　，是被告上開所辯，無非臨訟圖卸之詞，不足採信，其犯嫌
　　堪予認定。
二、核被告所為，係犯毒品危害防制條例第10條第1、2項之施用
　　第一、二級毒品等罪嫌。其先後多次施用第一級、第二級毒
　　品2犯行，時間緊接，所犯構成要件相同罪名，顯係基於概
　　括犯意為之，均請依連續犯論處，並加重其刑。其所犯上開
　　2罪間，犯意各別，罪名有異，請予分論併罰。查被告有如
　　犯罪事實欄所示前科執行完畢，有本署刑案資料查註紀錄表
　　1份在卷供參，其於5年內再犯本件有期徒刑以上之罪，為累
　　犯，請依刑法第47條規定加重其刑，並遞加之。扣案之毒品
　　，請依毒品危害防制條例第18條第1項前段規定宣告沒收銷
　　燬之；而扣案之注射針筒2支，為被告所有供其施用毒品之
　　器具，併請依刑法第38條第1項第2款、第3項前段規定宣告
　　沒收之。
三、依毒品危害防制條例第23條第2項、刑事訴訟法第251條第 1
　　項提起公訴。
　　 此　 致
臺灣基隆地方法院
中　　華　　民　　國　　94　　年　　9 　　月　　15　　日
　　　　　　　　　　　　　　　檢察官　乙　○　○
本件正本證明與原本無異
中　　華　　民　　國　　94　　年　　9 　　月　　20　　日
　　　　　　　　　　　　　　　書記官　陶　愛　玲
附錄所犯法條：
毒品危害防制條例第10條第1、2項
　　 施用第一級毒品者，處 6 月以上 5 年以下有期徒刑。
　　 施用第二級毒品者，處 3 年以下有期徒刑。
